【裁判字號】    98,上訴,562
【裁判日期】    980501
【裁判案由】    違反毒品危害防制條例
【裁判全文】
臺灣高等法院高雄分院刑事判決         98年度上訴字第562號
上  訴  人
即  被  告  甲○○
上列上訴人因違反毒品危害防制條例案件，不服臺灣屏東地方法
院98年度訴字第218 號中華民國98年4 月1 日第一審判決（起訴
案號：臺灣屏東地方法院檢察署98年度毒偵字第70號），提起上
訴，本院判決如下：
     主  文
上訴駁回。
     理  由
一、按不服地方法院之第一審判決而上訴者，應向管轄第二審之
    高等法院為之，且上訴書狀應敘述具體理由，第二審法院認
    為上訴書狀未敘述理由或上訴有刑事訴訟法第362 條前段之
    情形者，應以判決駁回之，刑事訴訟法第361 條第1 項、第
    367 條前段定有明文。所謂不服第一審判決之具體理由，必
    係依卷內既有訴訟資料或提出新事證，指摘或表明第一審判
    決有何採證認事、用法或量刑等足以影響判決本旨之不當或
    違法，而構成應予撤銷之具體理由，始足當之；倘僅泛言原
    判決認定事實錯誤、違背法令、量刑失之過重，而未指出具
    體事由，或形式上雖已指出具體事由，然該事由經查與實情
    不符，已據原判決於予以指駁，上訴人又未能指出該指駁有
    何違誤，皆難謂係具體理由，俾與第二審上訴制度在請求第
    二審法院撤銷、變更第一審不當或違法之判決，以實現個案
    救濟及節制濫行上訴之立法目的相契約。是倘上訴人之上訴
    書狀雖述上訴理由，惟並未具體述第一審判決有何不當
    或違法情形，即與未述具體理由無異，所為上訴，即非適
    法。
二、本件上訴人即被告甲○○不服原判決，係以其於另案檢察偵
    查時已供出毒品來源，而原審竟未依毒品危害防制條例第17
    條規定減輕其刑云云，為其上訴理由；然查，被告因施用第
    一級毒品案件，於原審審理時固主張其於地檢署作證時，已
    供出毒品來源係鍾美華等語，惟按毒品防制條例第17條所稱
    「供出毒品來源，因而破獲者」，係指被告供出毒品來源之
    有關資料，諸如前手之姓名、年籍、住居所，或其他足資辨
    別之特徵等，使調查或偵查犯罪之公務員因而對之發動調查
    或偵查因而破獲者而言，有最高法院97年台上字第1475號判
    決可資參照；被告係於臺灣屏東地方法院檢察署偵辦98年度
    偵字第216 號鍾美華涉犯販賣毒品案時，出庭指證鍾美華有
    販賣毒品給他，該案件並非因被告供出毒品來源而破獲，與
    該條例第17條規定之要件不符，業據原審於判決理由詳予指
    駁，被告於上訴理由既未指摘原判決未依該條例第17條減輕
    其刑有何違法或不當，依上說明，其上訴即非適法，爰予駁
    回，並不經言詞辯論為之。
三、據上論斷，應依刑事訴訟法第367 條前段、第372 條，判決
    如主文。
中    華    民    國    98    年    5     月    1     日
                  刑事第四庭    審判長法  官 蕭權閔
                                      法  官 吳進寶
                                      法  官 陳吉雄
以上正本證明與原本無異。
如不服本判決應於收受本判決後10日內向本院提出上訴書狀，其
未敘述上訴理由者，並得於提起上訴後10日內向本院補提理由書
狀（均須按他造當事人之人數附繕本）「切勿逕送上級法院」。
中    華    民    國    98    年    5     月    4     日
                                      書記官 郭蘭蕙


司法院資訊處製作；財團法人民間司法改革基金會備份。
